Archief Abraham Bredius
RKD – Nederlands Instituut voor Kunstgeschiedenis
- Aantekeningen en manuscripten voor de rubriek 'Archiefsprokkelingen' in tijdschrift 'Oud Holland', 1880-1922; 0380.D
  - S, circa 1880-1922; 0380.vb61; 12 omslagen
    - Someren, Barent en Paulus van; Soutman, Pieter, circa 1880-1922; 0380.936; 1 omslag
    - Spanjaert, Jan; Spiers, Albert van, circa 1880-1922; 0380.937; 1 omslag
    - Steen, Jan, circa 1880-1922; 0380.938; 1 omslag
    - Steffens, Johannes; Stock, Pieter Willemsz van der, circa 1880-1922; 0380.939; 1 omslag
    - Suyckers, Nicolaes, circa 1880-1922; 0380.940; 1 omslag
    - Swanenburgh, Jacob van, circa 1880-1922; 0380.941; 1 omslag
  - T - U, circa 1880-1922; 0380.vb62; 6 omslagen
    - Tempel, Abraham van den, circa 1880-1922; 0380.942; 1 omslag
    - Thomasz, Frans; Tilhou, Jean, circa 1880-1922; 0380.943; 1 omslag
    - Theunisz, Barent, circa 1880-1922; 0380.944; 1 omslag
    - Torrentius, Johannes Symonsz, circa 1880-1922; 0380.945; 1 omslag
    - Uffelen, Hans van, circa 1880-1922; 0380.946; 1 omslag
    - Uyl, Jan Jansz den, circa 1880-1922; 0380.947; 1 omslag
  - V, circa 1880-1922; 0380.vb63; 12 omslagen
    - Valkenburg, Dirk, circa 1880-1922; 0380.948; 1 omslag
    - Velsen, Jacob Gerritsz van en Jacob Jansz. van, circa 1880-1922; 0380.949; 1 omslag
    - Venne, Adriaen van de, circa 1880-1922; 0380.950; 1 omslag
    - Verbuys, Arnoldus, circa 1880-1922; 0380.951; 1 omslag
    - Verhoef, Abraham, circa 1880-1922; 0380.952; 1 omslag
    - Vermeer, Johannes, circa 1880-1922; 0380.953; 1 omslag
    - Vermeij, circa 1880-1922; 0380.954; 1 omslag
    - Verschuring, Hendrick en Willem, circa 1880-1922; 0380.955; 1 omslag
    - Verveer, Adriaen Huybertsz, circa 1880-1922; 0380.956; 1 omslag
    - Victors, Jacobus en Johannes, circa 1880-1922; 0380.957; 1 omslag
    - Vincentius, Daniel, circa 1880-1922; 0380.958; 1 omslag
    - Vroom, familie, circa 1880-1922; 0380.959; 1 omslag
  - W, circa 1880-1922; 0380.vb64; 9 omslagen
    - Waart, Antoni de, circa 1880-1922; 0380.961; 1 omslag
    - Warnaer (Werner), Willem Herman, circa 1880-1922; 0380.962; 1 omslag
    - Weyts, Pauwels (I), circa 1880-1922; 0380.963; 1 omslag
    - Wit, Jacob de, circa 1880-1922; 0380.964; 1 omslag
    - Withoos, Johannes (Jan), circa 1880-1922; 0380.965; 1 omslag
    - Wouters, Emanuel, circa 1880-1922; 0380.966; 1 omslag
    - Woutersz, Jan, circa 1880-1922; 0380.967; 1 omslag
    - Wttenbroek, M., circa 1880-1922; 0380.968; 1 omslag
    - Wulfraet, Matthijs, circa 1880-1922; 0380.969; 1 omslag
  - Verzameldossiers met diverse schildersnamen, circa 1880-1922; 0380.vb65; 15 omslagen
    - Barbiers, Anthoni; Bacquerot, François; Bechtel, Michiel; Bruynseels, Andries; Bos, Pieter; Fort, Michiel de; Wijhen, Artus en Jacques, circa 1880-1922; 0380.971; 1 omslag
    - Berleborch, Gerrit; Billot, Abraham Andriesz; Blaupot, Pieter; Bray, P. de; Bylert, Jan van, circa 1880-1922; 0380.972; 1 omslag
    - Bergh, Johannes van der; Bruggeman, Hieronymus; Bachman, Johannes Franciscus; Berckhoorn, Coenraadt; Bracht, Christianus van; Bruyneaus, Pieter; Bois, Herman du; Haeff, van der; Hoynck, Otto; Hamaecker; Egbert Jacobsz., circa 1880-1922; 0380.973; 1 omslag
    - Bie, Cornelis de; Bossuyt, Francisco de; Boursse, Esaias; Brouwer, circa 1880-1922; 0380.974; 1 omslag
    - Coninck, Jacob de; Arentsen, Arent; Besem, Jan, circa 1880-1922; 0380.975; 1 omslag
    - Dircx, Geertje; Hoeck, Jan van; Hooven, Lucas van, Hulst, Franchois van der, circa 1880-1922; 0380.976; 1 omslag
    - Hemert, Martinus; Horst, Frerick Heyndicksz van der, circa 1880-1922; 0380.977; 1 omslag
    - Pietersz, Claes; Kessel, Thomas van, circa 1880-1922; 0380.978; 1 omslag
    - Schrevelius, Elisabeth; Schwartze, Arnoldus; Swaen, Nicolaes, circa 1880-1922; 0380.979; 1 omslag
    - Duysentdaelders, Gerrit Wiggertsz; Beverwijck, Ysbrant Ghysbertsz van; Jonge, Anthony Claesz de, circa 1880-1922; 0380.980; 1 omslag
    - Wittenhorst, Martinus; Wiebekus, Bartholomeus; Wellinck, Hendrick; Wannenburg, Adolf; Wee, Claes Reyniersz de; Preis, Joannes de, circa 1880-1922; 0380.981; 1 omslag
    - Moreelse, Willem; Barentsz, Dirck; Teniers, David (II?); Hondius, Heinrich; Ravesteyn, Anthoni van; Antheunisz, Jan; Swart, Jacob Dirckxsz de; en andere namen, circa 1880-1922; 0380.982; 1 omslag
    - Diverse namen uit Schiedamsche inventarissen, circa 1880-1922; 0380.983; 1 omslag
    - Overige diverse namen, circa 1880-1922; 0380.984; 1 omslag
    - Overige Nederlandse schilders, circa 1880-1922; 0380.985; 1 omslag
      Betreft vermoedelijk een bespreking van een niet nader genoemde tentoonstelling.
- Aantekeningen voor 'Kuenstler-Inventare' betreffende de periode 1611-1810, 1880-1922; 0380.E
  - 1444, 1558, 1598, 1600, 1606-1608, circa 1880-1922; 0380.1077; 1 omslag
  - 1611-1613, 1615-1617, 1619, circa 1880-1922; 0380.1078; 1 omslag
  - 1621-1629, circa 1880-1922; 0380.1079; 1 omslag
  - 1630-1639, circa 1880-1922; 0380.1080; 1 omslag
  - 1640-1649, circa 1880-1922; 0380.1081; 1 omslag
  - 1650-1654, circa 1880-1922; 0380.1082; 1 omslag
  - 1655-1659, circa 1880-1922; 0380.1083; 1 omslag
  - 1660-1664, circa 1880-1922; 0380.1084; 1 omslag
  - 1665-1669, circa 1880-1922; 0380.1085; 1 omslag
  - 1670-1674, circa 1880-1922; 0380.1086; 1 omslag
  - 1675-1679, circa 1880-1922; 0380.1087; 1 omslag
  - 1680-1684, circa 1880-1922; 0380.1088; 1 omslag
  - 1685-1689, circa 1880-1922; 0380.1089; 1 omslag
  - 1690-1694, circa 1880-1922; 0380.1090; 1 omslag
  - 1695-1699, circa 1880-1922; 0380.1091; 1 omslag
  - 1700-1704, circa 1880-1922; 0380.1092; 1 omslag
  - 1705-1709, circa 1880-1922; 0380.1093; 1 omslag
  - 1710-1714, circa 1880-1922; 0380.1094; 1 omslag
  - 1715-1719, circa 1880-1922; 0380.1095; 1 omslag
  - 1720-1724, circa 1880-1922; 0380.1096; 1 omslag
  - 1725-1729, circa 1880-1922; 0380.1097; 1 omslag
  - 1730-1734, circa 1880-1922; 0380.1098; 1 omslag
  - 1735-1739, circa 1880-1922; 0380.1099; 1 omslag
  - 1740-1743, circa 1880-1922; 0380.1100; 1 omslag
    1744 ontbreekt.
  - 1745-1749, circa 1880-1922; 0380.1101; 1 omslag
  - 1750-1753, circa 1880-1922; 0380.1102; 1 omslag
    1754 ontbreekt.
  - 1755-1759, circa 1880-1922; 0380.1103; 1 omslag
  - 1760-1764, circa 1880-1922; 0380.1104; 1 omslag
    1768 ontbreekt.
  - 1765-1767, 1769, circa 1880-1922; 0380.1105; 1 omslag
    1770, 1771, 1775, 1777 ontbreken.
  - 1770-1779, circa 1880-1922; 0380.1106; 1 omslag
  - 1780-1784, circa 1880-1922; 0380.1107; 1 omslag
    1782 ontbreekt.
  - 1785-1789, circa 1880-1922; 0380.1108; 1 omslag
    1787 ontbreekt.
  - 1790-1799, circa 1880-1922; 0380.1109; 1 omslag
    1791-1794 en 1797 ontbreken.
  - 1800-1810, circa 1880-1922; 0380.1110; 1 omslag
    1805-1806 en 1808-1809 ontbreken.
- Manuscripten en drukproeven van publicaties met bijbehorende aantekeningen, 1880-1922; 0380.F
  - Typoscript met 'Verslag der Commissie van voorbereiding, voor de vergadering der Commissie van toezicht en advies over de schilderyen der gemeente' (1917) en losse aantekeningen betreffende diverse Nederlandse schilders, circa 1880-1922; 0380.987; 1 omslag
  - Register Ledenlijst Confrerie Pictura, X-Heft, circa 1880-1922; 0380.988; 1 katern
  - Register van standaardmaten vermeld in 'Künstler-Inventare', delen IV, V, VI, circa 1880-1922; 0380.989; 1 omslag
    Zie 0380.E.
  - Manuscripten van kritieken, toespraken en artikelen, circa 1880-1922; 0380.992; 1 omslag
  - Manuscripten van artikelen en aantekeningen betreffende diverse schilders, circa 1880-1922; 0380.995; 1 omslag
    Ongeordend. Bevat diverse kwetsbare c.q. beschadigde stukken. Getest op actieve schimmel; deze is niet aangetroffen (2009).
  - Stukken betreffende de monografie 'Jan Steen', Amsterdam 1927, circa 1880-1927; 0380.vb66; 6 omslagen
    Bevat diverse kwetsbare c.q. beschadigde stukken. Getest op actieve schimmel; deze is niet aangetroffen (2009).
    - Register der afbeeldingen' [van werken van Jan Steen], genummerd 1 t/m 100, in binnen- en buitenlandse collecties, circa 1880-1922; 0380.996; 1 omslag
    - Manuscripten en aantekeningen betreffende Jan Steen, circa 1880-1922; 0380.994; 2 omslagen
    - Twee sets drukproeven met correcties, circa 1880-1922; 0380.1143; 3 omslagen
      A2-formaat.
  - Manuscripten en aantekeningen betreffende Carel van der Pluym, circa 1880-1922; 0380.998; 1 omslag
  - Manuscripten en aantekeningen betreffende diverse schilders, waaronder Jan Steen, Carel Fabricius en de familie Van Rhijn, circa 1880-1922; 0380.999; 1 omslag
  - Manuscripten en aantekeningen betreffende Heda de Oude, getiteld 'reisverhaal en brieven' en betreffende Molenaer, Bartholomeus; Dusart, Cornelis; Ketel, Cornelis; Anthonisz., Hendrik van; Porcellis, Johannes; Musscher, Jacobus, circa 1880-1922; 0380.1004; 1 omslag
  - Cahier met Franstalige manuscripten getiteld 'Mededelingen van Semenov-Tianshansky aan A. Bredius, ca. 1913', betreffende de particuliere collectie Semenov te Petersburg, circa 1913; 0380.1003; 1 deel
  - Manuscripten en aantekeningen, getiteld 'Italiaanse schilderijen in 1672 door Haagse en Delftse schilders beoordeeld', circa 1915-1916; 0380.1005; 1 omslag
    Gepubliceerd in een uittreksel in 'Oud Holland' XXXVI, 1916, p. 91.
  - Manuscript en publicatie 'Twee onbekende schilders'; overdruk uit de Verslagen en Mededelingen der Koninklijke Akademie van Wetenschappen, Afd. Letterkunde, 5e Reeks, Deel IV, Amsterdam 1919, circa 1919; 0380.1007; 1 omslag
    Betreft Hendrick Couturier en Jacques de Rousseau.
  - Manuscript betreffende de verzameling van 's Rijksprentenkabinet door J.Ph. van der Kellen, directeur, ten behoeve van het jaarverslag, z.j.; 0380.1006; 1 omslag
  - Manuscript betreffende het verrichten van onderzoek naar boedelinventarissen van schilders in archieven, z.j.; 0380.1008; 1 omslag
    Waarschijnlijk ten behoeve van het voorwoord van 'Künstler-Inventare', 1915.
  - Manuscript 'Een 17e eeuwsch Hollandsch interieur' ten behoeve van 'Archiefsprokkelingen', z.j.; 0380.1009; 1 omslag
  - Manuscript getiteld 'Register van Venduwe van Schilderijen, beginnende op den 8 April 1647 [van het Haagsche Gemeente Archief]; medegedeeld door den heer A. Bredius', z.j.; 0380.1010; 1 omslag
  - Manuscripten, doorslag van een typoscript, ongeordende aantekeningen en knipsels betreffende diverse schilders, deels met betrekking tot publicaties in de rubriek 'Mededelingen' van Thieme-Beckers Künstler-Lexikon, z.j.; 0380.1012; 1 omslag
    Bevat aantekeningen over schilders met achternaam beginnend met 'G' en manuscripten over Rembrandt; bevat tevens mapje met aantekeningen.
- Aantekeningen betreffende diverse kunstambachten en overige beroepen, 1880-1922; 0380.G
  - Architecten, circa 1880-1922; 0380.1015; 1 omslag
  - Beeldhouwers I, circa 1880-1922; 0380.1016; 1 omslag
  - Beeldhouwers II, circa 1880-1922; 0380.1017; 1 omslag
  - Beeldsnijders en beeldgieters, circa 1880-1922; 0380.1018; 1 omslag
  - Glasschrijvers, circa 1880-1922; 0380.1019; 1 omslag
  - Goud- en zilversmeden, circa 1880-1922; 0380.1020; 1 omslag
  - Kunstkopers en verzamelaars, circa 1880-1922; 0380.1021; 1 omslag
  - Musici, circa 1880-1922; 0380.1022; 1 omslag
  - Diverse ambachten, circa 1880-1922; 0380.1023; 1 omslag
    Bevat aantekeningen over muntmeesters en een gedeelte van een typoscript met een register van boekverkopers (pp. 19-31).
  - Kaartsysteem van diverse kunstambachten, z.j.; 0380.1144; 1 kaartenbak
    Alfabetisch geordend; de fiches verwijzen onder andere naar rubrieken 0380.A, 0380.B en 0380.G en bevatten (deels) aantekeningen; er zijn fiches die het stempel hebben 'Archief A. Bredius' en/of 'Archief F.G. Waller' (onderdirecteur van het Mauritshuis van 1897-1905); zie bijlage voor inhoudsopgave.
- Aantekeningen over kunstwerken in Nederlandse en buitenlandse museum- en privecollecties en op veilingen, 1879-1904; 0380.H
  - 'Over verschillende meesters', 1879-1883; 0380.1024; 1 deel
    Dresden: kunsth. Schwarz; Wenen: Galerie Liechtenstein; Alfr. Stange [?]; Marseille: museum; Schwerin; Gal. Schönborn [Pommersfelden?]; Wenen: Czernen; Pappelendam; Deventer: Notaris Houck; Emden: Oldentonus [?]; Hamburg (Bellerois): Consul Weber; Brunswijk; Luik.
  - 'Grieksche reis. 1880', 'Bredius aan J.H.J. Mellaart', 0380.1026; 1 deel
    Bevat voornamelijk beschrijvingen van beeldhouwwerken.
  - 'Holland, no. 1', 1880; 0380.1027; 1 deel
    Gorinchem; Rotterdam: W. Hartog, Mw. De Vos, J. Martsen Jr.; Kasteel Heeswijk, Baron v.d. Boogaerdt; Diakonieweeshuis/werkhuis.
  - 'Coll. De Vos, OHG', 1881; 0380.1028; 1 deel
    Londen.
  - 'Zwolle, No. 1, Oct. 1882', 0380.1025; 1 deel
    Zwolle.
  - Londen, York, 1882-1883; 0380.1156; 1 deel
    Londen: South Kensington Museum, Burlington Fine Arts Club, Hampton Court, Heseltine, Leigh Court; York: Castle Howard; Blaize Castle.
  - Britse collecties in onder meer Londen en Cambridge, 1883; 0380.1029; 1 deel
    Bethnal Green, collectie Marg. van Bute; Londen: Mr. Lesser; British Museum en British Museum Library; Cambridge.
  - 'Depots Berlijn', 1883; 0380.1030; 1 deel
    Berlijn; München; Den Haag.
  - Londen, Amsterdam, 1884; 0380.1031; 1 deel
    Londen: British Museum, Mr. Lawrence; C. Ionides; Amsterdam: Mr. Bakker; Baron Oostenr[ijkse] Gezant.
  - Brussel, Deventer, Kampen, Weimar, 1885; 0380.1152; 1 deel
    Brussel: Mr. Hollender; Deventer: Herr Bosse; Kampen: Mw. Lemker-Muller; Archivaris W. Nanninga; Weimar: museum.
  - 'Teekg. München Pinak.', 1887; 0380.1032; 1 deel
    München: Pinakothek; Mannheim; Westfalen.
  - Darmstadt, Mainz, 1887; 0380.1033; 1 deel
    Darmstadt; Mainz: museum; Frankfurt: Städel en Mw. Berg; Würzburg: museum; Mainz: Michel.
  - Londen, Brighton, Den Haag, 1887; 0380.1151; 1 deel
    Londen: Lesser, Smith, Wertheimer, Colnaghi, British Museum; Brighton: Henry Willett; Den Haag: tentoonstelling.
  - Keulen, Londen, Brighton, 1887-1889; 0380.1034; 1 deel
    Londen: Colnaghi, Humphry Ward, Salting; Brighton: F. Linton.
  - Parijs, 1888; 0380.1035; 1 deel
    Parijs: Baron Alphonse Rothschild, Nathaniel Rothschild, Graaf A. Mniszech, Mr. Furet, Paul Mantz, Lord Sudley.
  - Brussel, 1888; 0380.1036; 1 deel
    Berchem: collectie Arenberg; Baron de Woelmont; Brussel: Gem.museum.
  - Amsterdam, Londen, 1888; 0380.1037; 1 deel
    Amsterdam: Roos; Londen: Salting; S. Kensington, Royal Academy, Marlborough Gallery, Colnaghi, Ward, Sir Francis Cook (Richmond), Deutsch, Thibaudeau, Lord Townsend, McKay [Colnaghi], British Museum.
  - Dessau, Leipzig, 1888; 0380.1038; 1 deel
    Dessau: Amalienstift[tung], Slot Wörlitz, Mosigkau; Leipzig: Rud. Brockhaus, Dürr, Lütschena, Speck.
  - Berlijn, Mülheim, 1888; 0380.1039; 1 deel
    Berlijn: Hr. Thiem, W. Simon, Beckenrath; Mülheim: Dr. Hölscher.
  - Londen, Parijs, 1888; 0380.1040; 1 deel
    Parijs: Sedelmeijer, Warneck, M. Huguer Kraff[?], L. Bonnat, Louvre, Comte de Pourtalès, Maurice Kann, M. André, Koopman; Londen: Deutsch, Humphry Ward, G. Salting.
  - Berlijn, diverse andere locaties, 1888; 0380.1041; 1 deel
    Gumprecht Schöneberger; Simon; Prof. Kauffmann; Triepels; tevens Goudstikker.
  - Londen, Parijs, Pommersfelden, 1889; 0380.1011; 1 omslag
    Londen: British Museum; Parijs: W. Guillemot, Goldschmidt; Pommersfelden: Schloss [Weissenstein].
  - Londen, 1889-1890; 0380.1042; 1 deel
    Houft [Hous?] van Velsen, Humphry Ward, Salting, Wallace, Duke of Westminster, Colnaghi.
  - Londen, Zierikzee, Middelburg, 1889-1891; 0380.1043; 1 deel
    Londen: Walter J. Abrahams, C. Haywood, Humphry Ward, Hope Collection (Kensington), Veiling Haldon; Zierikzee: Weeshuis; Middelburg: Stadhuis.
  - Londen, 1890; 0380.1045; 1 deel
    Colnaghi, Humphry Ward.
  - Maastricht, Leiden, 1890; 0380.1046; 1 deel
    Maastricht: Mr. Philips, Geuljans; Luik: Dr. Horion [?], veiling; Leiden: Koningshof, museum, Heermanshof.
  - München, Kassel, 1891; 0380.1047; 1 deel
    München: Rupprecht; Kassel: museum; Augsburg; O'breen.
  - Collecties Scheltema en W. Engels Wiemans, diverse collecties Londen, Parijs, Berlijn, 1891-1892; 0380.1048; 1 deel
    Scheltema, W. Engels Wiemans; Londen: Lesser, Smith, Christie's, Walter, Ward, Salting, Bridgewater Gallery, Sedelmeyer, Robinson; Parijs: Warneck, W. Wasserman, Rikoff, W. Zorg, Durand Ruell, W. Percive, Maurice Kann. Berlijn: o.a. Triepel, Gumprecht.
  - Londen, Berlijn, Bremen, Königsberg, Mons, Brussel, 1891-1901; 0380.1049; 1 deel
    Londen: Murray, Lord de Saumares, Stschonvine, Dr. Weisbach; Sir Charles Turner; Berlijn: museum en Zeiss; Bremen: museum; Königsberg: museum; Mons, Brussel en andere locaties.
  - Berlijn, Londen, 1892; 0380.1050; 1 deel
    Berlijn: Leitner, Hauser, Von Beckenrath, De Kuyper, Wachtler; Londen: Smith, W. Pfungst, Francis Mildmay; Degens van Singel.
  - München, Cambridge, Voorschoten, Den Haag, 1892-1893; 0380.1051; 1 deel
    München: Hofrath Hanfstängl; Cambridge: Dötsch; Voorschoten: Steengracht van Duivenvoorde; Den Haag: Mw. Heijligers.
  - Londen, 1892-1893; 0380.1052; 1 deel
    W. Mannering, Earl of Brownslow, Lesser; Humphrey Ward, Mr. Smith; Sir Ch. Robinson, P. & D. Colnaghi, Mr. Pfungst, Lord Wantage, Cohen, A. Ward, Stephen Richards.
  - Berlijn, Londen, Middelburg, 1893, 1895, 1897, 1900; 0380.1053; 1 deel
    Berlijn: depot museum; Londen: Mr. Hoarton, Shrupp & Maberley, Dowdeswell, Percy Macquoid, Donaldson, Murray; Middelburg: familie Lambrechtsen.
  - Brussel, 1894; 0380.1153; 1 deel
    Brussel: Mr. Janssen, Compte Lavens.
  - Parijs, Londen, 1896, 1903; 0380.1054; 1 deel
    Parijs: o.a. Kleinberger, Marquis d' Aoust; Londen: Pfungst, Lesser.
  - Petersburg, Berlijn, 1897; 0380.1055; 1 deel
    Petersburg: Sideroff, Hermitage, Mr. Delaroff-Paleis in Pawlowsk (2x), Dr. Lazarewitch, Paleis Scherematieff, Von Lingen; Berlijn: Thieme.
  - Berlijn, Warschau, Petersburg (en omstreken), 1897; 0380.1056; 1 deel
    Berlijn: Hauser, Fischhof; Warschau: Kamerheer van Lachnitzk. Exc. Makinin [?], Paleis Zamoyska, Hr. Posselt, restaurator Kolasinski; Petersburg: Hermitage; Kasteel Niéboróv bij Lowitz, Prins Radziwill; Paleis Tsarkoe-Selo, Warnham.
  - Petersburg, 1897-1898; 0380.1057; 1 deel
    Petersburg: Mr. Somoff, Galerie Chamenko, Mr. Brocard, Kouskóva (Slot van Graaf Scheremetiff), Generaal Fabritius.
  - Petersburg, 1897; 0380.1058; 1 deel
    Petersburg: Akademie, Galerie Leuchtenberg, Paleis Orloff-Davidoff, Graaf Stroganoff, Sideroff.
  - Schwerin, Emden, Groningen, 1897; 0380.1059; 1 deel
    Schwerin: Galerie; Emden: raadhuis; Groningen: Minerva, Jhr. Goekinga, Gouvernementsgebouw/Statenzaal.
  - Krakau, Lemberg, Kiev, 1897; 0380.1060; 1 deel
    Krakau: collectie Czarlonsky, Potocki; Tarnowbezey: Kasteel Dzikov van Graaf Tarnowski; Lemberg: paleis van Prins Lubomorski, Mr. Polanowski, Kasteel Przevorsk, Vorst Lubomirski, Kasteel Podhrze van Prins Sanguszko; Kiev: Galerie Chanenko.
  - Rusland (Petersburg?), collectie Semenow, 1897; 0380.1061; 1 deel
    Semenov, 9 en 27 augustus 1897.
  - 'Vervolg Semenow' en Düsseldorf, 1897; 0380.1062; 1 deel
    Semenov (vervolg); Düsseldorf: museum.
  - Parijs, Londen, 1898; 0380.1063; 1 deel
    Parijs: Mr. Kleinberger [mei]; Londen: Dowdeswell, P. & D. Colnaghi, Pfungst, Martin Colnaghi, Mr. Lambeaux.
  - Den Haag, Rotterdam, Antwerpen, Lille, Parijs, Londen, 1899-1901; 0380.1064; 1 deel
    Antwerpen: Huybrechts; Parijs: Kleinberger, Schloof, Louvre; Warneck; Graaf van Peñaranda, Baron Schlichting; Londen: Ashley, Maurice Kann, Ward, P. & D. Colnaghi, Lesser, Lawrie, R. Pfungst; Delcourt van Krimpen; Lille: Jules Lenglart [Zenglard]; Den Haag: Baron van Heeckeren; Rotterdam: Molenbroek.
  - Londen, 1899; 0380.1065; 1 deel
    Speelman, Lord Ellesmere, Apsley House, Hertog van Wellington Smith.
  - Londen, Abbeville, Parijs, Wenen, Rotterdam, 1900-1902; 0380.1066; 1 deel
    Rotterdam: Mighorst [?]; Abbeville: museum; Londen: National Gallery, Salting, P. & D. Colnaghi, Dowdeswell; Parijs: Comtesse de Laborde, Goldsmith, Kleinberger, Madame Lelong, Schloss; Wenen: collectie Preijer; Rennes.
  - Londen, 1901-1902; 0380.1157; 1 deel
    Londen: Pfungst, Forbes & Paterson, M. Colnaghi, Buttery, Hensé, National Gallery.
  - Parijs, Dessau, 1903; 0380.1067; 1 deel
    Parijs: Dutuit, Petit Palais; Dessau.
  - Parijs, 1903-1904; 0380.1068; 1 deel
    Kleinberger, Mr. de Jonge, Wassermann.
  - Wenen, z.j.; 0380.1069; 1 deel
    Wenen: Graf Edm. Zichy, Schönborn, Akademie. (Phot.) Anger, Lichtenstein.
  - Dresden, z.j.; 0380.1070; 1 deel
    Dresden: depot. Zie inv.nr. 1002.
  - Lucca, Rome, Napels, z.j.; 0380.1148; 1 deel
    Lucca: Markies Mansi, Paladini; Napels: museum; Rome: Palazzo Borghese.
  - Schleissheim, z.j.; 0380.1149; 1 deel
    Schleissheim.
  - Florence, Schleissheim, z.j.; 0380.1155; 1 deel
    Florence: Liphart, Palazzo Torrigiani, Palazzo Panciatichi, Uffici en andere musea en collecties; Schleissheim.
  - Gorinchem, Dordrecht, Rotterdam, Zutphen, z.j.; 0380.1150; 1 deel
    Gorinchem, Dordrecht, Rotterdam, Zutphen: diverse locaties.
  - Dessau, Lütschena, z.j.; 0380.1154; 1 deel
    Dessau: Amalienstift[tung]; Lütschena: Specksternburg.
- Overige aantekeningen, 1880-1922; 0380.I
  - Overige aantekeningen en manuscripten., circa 1880-1922; 0380.1112; 1 omslag
    Bevat aantekeningen 'Taxatien door Eeckhout en anderen', 'Inventaris lijstenmakers etc.' en aantekeningen over beeldsnijders; transcriptie van een document uit 1604 betreffende het St. Lucas Gilde te Den Haag; inventaris van de collectie van Sir John Murray; genealogisch overzicht van het geslacht Hogendorp.
  - Fotokopieen uit Gemeente Archief Den Haag van de stukken gepubliceerd in 'Obreen - Archief Nederlandsche Kunstgeschiedenis', deel IV, pp. 97-114, 147-166, circa 1880-1922; 0380.993; 2 omslagen
    Heeft betrekking op artikel van Bredius 'De Boeken der Haagsche schilders - Confreyre'.
  - Aantekeningen over belangrijke voorwerpen die voorkomen op stillevens van Willem Kalf, circa 1880-1922; 0380.1000; 1 stuk
  - Transcriptie van 'Rekening voor de Hooch Edele Heeren Heemraden' betreffende een schilderij Justitia Rijnland door Jan Lievens uit 1670, circa 1880-1922; 0380.1001; 1 omslag
    Bevat schetsje.
  - Aantekeningen c.q. inventarisatie getiteld 'Niederländische Handzeichnungen in Dresden', circa 1880-1922; 0380.1002; 1 katern
    Duitstalig. Zie inv.nr. 1070.
  - 'Zeden en Gewoonten', aantekeningen uit archieven betreffende citaten uit Sprookjes van Moeder de Gans, chronologisch geordend, periode 1500-1872, circa 1880-1922; 0380.1013; 1 omslag
    Voornamelijk afkomstig uit Stadsarchief Amsterdam.
  - Notitieboekje 'Uitsluitend over Lucas van Leyden', met aantekeningen uit literatuur en aantekeningen over collecties, 1889-1891; 0380.1044; 1 deel
    Zie 0380.A.
  - Brief van P. Albaladejo Y.C. aan Baronesa de Rhemen, 1908, 0380.1130; 1 stuk
    Spaanstalige brief. Bevat op de achterzijde aantekeningen van Bredius over een kunstwerk.
  - Geannoteerde veilingcatalogus van tekeningen van Rembrandt uit de collectie van J.P. Heseltine uit Londen, Frederik Muller & Cie., Amsterdam, 27 mei 1913, 0380.1073; 1 deel
  - Geannoteerde veilingcatalogus van oude tekeningen, onder andere uit de collecties van Heseltine en Richter uit Londen, Frederik Muller & Cie., Amsterdam, 27-28 mei 1913, 0380.1074; 1 deel
  - Aantekeningen van Nederlandse en buitenlandse kunstenaars en hun schilderijen en tekeningen, alfabetisch geordend, z.j.; 0380.1072; 1 deel
    Bevat losse aantekeningen en enkele knipsels.
- Biografische stukken en eigen collectie, 1616, 1618, 1636, 1646-1653, 1679, 1682, 1687, 1698, 1892-1899, z.j.; 0380.J
  - Publicaties van en over Bredius, 1892-1899, z.j.; 0380.vb67; 2 delen, 1 omslag, 1 stuk
    - A.J. ten Breul, 'Het Onrecht van Doctor A. Bredius en Doctor Hofstede de Groot', 1892, 0380.1075; 1 deel
      Zie inv.nr. 1114.
    - A.J. ten Breul, 'Eene studie over Rembrandt. Mijn Strijd met Doctor A. Bredius', Arnhem, 1894, 0380.1076; 1 deel